【裁判字號】    88,訴,296
【裁判日期】    890201
【裁判案由】    貪污
【裁判全文】
臺灣板橋地方法院刑事判決                          八十八年度訴字第二九六號
    公  訴  人  臺灣板橋地方法院檢察署檢察官
    被      告  乙○○
    選任辯護人  余鐘柳
                胡致中
右列被告因貪污案件，經檢察官提起公訴（八十七年度偵字第六九六二號、第一四二
四三號、第二○四五二號），甲○判決如左：
    主  文
本件公訴不受理。
    理  由
一、公訴意旨略稱：被告乙○○係台北縣政府工務局都市計畫課技士（任職期間自七
    十八年迄八十七年三月），負責審核轄內建築線指定等業務，為依據法令從事公
    務之人員，其於八十六年任職期間，涉嫌利用職務上機會收受吳文淵、丙○○、
    傅景濂賄賂，詳情如下：
    (1)、八十六年七月間，受理業主鍾德欽及吳文淵建築師委託丙○○，申請指定新
      店市○○段四五０、、四五一、四五二、四五三、四五四部分及四五五等地號
      六筆建築線即﹁八六定--店二七--一八０五號﹂案件時，明知該案同一基地於
      八十二年五月間申請指定建築線時，因面前路寬尺寸指定有誤，曾被該課課長
      陳冠甫予以駁回，惟乙○○審核該案時，為幫助業者因前開路寬有誤免採全線
      測量，竟故意隱瞞該事實及為求時效，乃逕將本案視為逾期重新申請之案件,
      以規避現任課長丁○○之複審，而逕行予以核准，佳陽測量公司丙○○及吳文
      淵為感謝其幫忙，乃由業主鍾德欽開立票號為ＡＣ0000000號、付款人
      為台灣銀行，金額為十萬元支票予吳文淵轉交予丙○○兌換成現金後，其中六
      萬元為測量費用，另四萬元賄款即由丙○○交付予乙○○收受。
    (2)、八十三年三月三十日乙○○承辦傅氏華記建設股份有限公司負責人傅景濂以
      設置老人安養社區名義，申請變更台北縣新店市○○段下石厝小段之土地為社
      會福利事業專用住宅用地，乃利用此機會，先後多次自八十三年中秋節起收受
      五萬元現金及洋酒二瓶、三五洋煙二條，農曆春節四萬元、洋酒二瓶、三五洋
      煙二條、八十四年端午節現金三萬元、洋酒一瓶、洋煙二條、八十四年中秋節
      現金三萬元、洋酒一瓶、長壽煙二條，八十四年農曆春節現金三萬元，洋酒一
      瓶、長壽煙二條，八十五年端午節現金三萬元、洋酒一瓶、長壽煙二條，八十
      五年中秋節、農曆春節、端午節現金各二萬元，每次各加送洋酒一瓶、長壽煙
      二條，八十六年二次各一萬元，乙○○於八十三年十月間，以專案變更方式簽
      請台北縣政府首長轉陳台灣省政府核辦，在八十三年十月廿四日為台北縣縣長
      尤清以上開申請土地位於新店市青潭堰上游地區，﹁涉及水源，水質保護、不
      予准許﹂予以駁回，乙○○乃示意傅景濂在八十四年十月四日以新案重行提出
      申請，由其併入﹁新店市都市計劃第二次通盤檢討，經台北縣都市計劃委員會
      審竣之逾期公民或團體陳情案﹂，再次陳核，由於台北縣政府主任秘書林豐賓
      不知該案曾遭駁回而蓋用尤清縣長甲章同意提報台灣省都市計劃委員會審查，
      該案件經提報該會審查後，乙○○復於八十五年十二月間，在不知情之戊○○
      陪同下，以打點省政府官員名義向傅景濂索取活動費四百二十萬元賄款，嗣因
      台灣省都市計劃委員會以﹁為維護水源、水質及水量﹂之同一理由予以駁回而
      未遂。由於傅景濂不甘受損，於八十六年九、十月間，以經濟困難為由向乙○
      ○借款週轉欲以此方式索回先前致送之賄款，乙○○為免事跡敗露乃分別二次
      各返還五萬元，嗣於八十六年十二月三十日，乙○○即佯稱不方便再借款書立
      便條託人轉交予傅景濂。
    (3)、自八十六年初至八十七年年一月間，乙○○承辦由佳陽測量公司申請之指定
      建築線二十六案，該公司為實地測量時免遭刁難，乃由丙○○將賄賂交付予許
      瑞珠於實地測量時將賄賂即俗稱茶水費交付予乙○○。計於八十六年八月十五
      日實施容積率前計二十二案 (８６定--店０１--０八七一號、８６定--店２１
      --八七二號、８６定--店１３--九０一號、８６定--店１３--九００號、８６
      定--店２４--一０四二號、８６定--店１１--一０五０號、８６定--店０２--
      一二六二號、８６定--店１３--一０二八號、８６定--店２３--一二九八號、
      ８６定--店０３--一四三五號、８６定--店０１--二二一號、８６定--店２４
      --一四九八號、８６定--店１９--一五０七號、８６定--店２０--二０三八號
      、８６定--店１８--一九四一號、８６定--店１３--一九四０號、８６定--店
      １０--一六九八號、８６定--店３２--一九五四號、８６定--店０３--一九五
      五號、８６定--店０３--九一號、８６定--店０３--六０一號、８６定--店０
      ３--０九二號新辦案件每件收取茶水費五千元、逾期重辦案件每件收取三千元
      ，八十六年八月十五日以後計三案 (８６定--店０４--二一三八號、８６定--
      店１０--二一三四號、８６定--店１３--二二四八號、８７定--店０２--二八
      號)每案均係收茶水費三千元。共利用職務上機會收取茶水費共八萬元。
    因認被告涉有貪污罪嫌。
二、按被告死亡者，應諭知不受理之判決，刑事訴訟法第三百零三條第五款定有明文
    。
三、查本件被告乙○○業於八十八年十二月十一日死亡，此有臺灣板橋地方法院檢察
    署相驗屍體證明書一紙及個人除戶資料表一紙附卷可稽。依照上開說明，爰不經
    言詞辯論，逕為不受理之判決。
據上論結，應依刑事訴訟法第三百零三條第五款、第三百零七條，判決如主文。
中    華    民      國    八十九      年        二      月      一      日
                                     臺灣板橋地方法院刑事第四庭
                                         法  官     李君豪
右正本證明與原本無異。
如不服本判決，應於判決送達後十日內向甲○提出上訴狀 。
                                          書記官    黃大千
中    華    民    國      八十九      年        二      月      三      日


司法院資訊處製作；財團法人民間司法改革基金會備份。
